臺灣高等法院刑事判決
111年度上訴字第3087號
上  訴  人  
即  被  告  乙○○



上列上訴人因家暴傷害案件，不服臺灣新北地方法院111年度審
訴字第483號，中華民國111年6月20日第一審判決（起訴案號：
臺灣新北地方檢察署110年度偵字第36391號），提起上訴，本院
判決如下：
    主  文
上訴駁回。
    事  實
一、經本院審理結果，認第一審以上訴人即被告乙○○（下稱被告
    ）犯刑法第277條第1項之傷害罪，判處拘役20日，如易科罰
    金以新臺幣1千元折算1日，核其認事、用法及量刑均無不當
    ，應予維持，並引用第一審判決書記載之事實、證據及理由
    （如附件）。
二、駁回被告上訴之理由：
　㈠被告上訴意旨略以：被告因酒後口角情緒失控，以致傷害告
    訴人，實屬突發事件，請從輕量刑云云。
　㈡按量刑輕重，屬法院得依職權自由裁量之事項，苟其量刑已
    以行為人之責任為基礎，並斟酌刑法第57條各款所列情狀，
    在法定刑度內，酌量科刑，無偏執一端，致明顯失出失入情
    形，自不得指為不當或違法（最高法院103年度台上字第291
    、331號判決意旨參照）。本件原審量刑時，已審酌刑法第5
    7條各款所列情狀，並衡諸被告不思以理性方式解決紛爭，
    自我克制能力顯有未足，且未能與告訴人達成和解或取得諒
    解，惟犯後坦承犯行等一切情狀，綜合考量後在法定刑內予
    以量刑，尚無違比例原則及罪刑相當原則。被告上訴意旨指
    摘原判決量刑過重云云，難認有據。
　㈢綜上所述，原判決之認事用法核無違誤，量刑亦無過重之處
    。被告上訴為無理由，應予駁回。 
據上論斷，應依刑事訴訟法第368條、第373條，判決如主文。　
本案經檢察官陳冠穎提起公訴，檢察官高嘉惠到庭執行職務。
中　　華　　民　　國　　111 　年　　11 　 月　　29　　日
  　　　　　        刑事第十四庭審判長法　官  林孟宜
　　　　　　　　　　　　　　　　　    法　官  郭豫珍
　　　　　　　　　　　　　　　　　　　法  官  潘怡華
 以上正本證明與原本無異。
如不服本判決，應於收受送達後20日內向本院提出上訴書狀，其
未敘述上訴之理由者並得於提起上訴後20日內向本院補提理由書
（均須按他造當事人之人數附繕本）「切勿逕送上級法院」。
                                      書記官  吳思葦
中　　華　　民　　國　　111 　年　　11　　月　　29　　日
附錄本案論罪科刑法條全文：
中華民國刑法第277條
傷害人之身體或健康者，處5年以下有期徒刑、拘役或50萬元以
下罰金。
犯前項之罪，因而致人於死者，處無期徒刑或7年以上有期徒刑
；致重傷者，處3年以上10年以下有期徒刑。   
附件： 
臺灣新北地方法院刑事判決　
111年度審訴字第483號
公  訴  人  臺灣新北地方檢察署檢察官
被      告  乙○○
上列被告因家暴傷害案件，經檢察官提起公訴（110年度偵字363
91號），被告於準備程序中就被訴事實為有罪之陳述，經本院合
議庭裁定由受命法官獨任進行簡式審判程序，並判決如下：
    主  文
乙○○犯傷害罪，處拘役貳拾日，如易科罰金，以新臺幣壹仟元
折算壹日。 
    事實及理由
一、乙○○與甲○○為叔姪，同住○○○市○○區○○街000號2樓，屬家庭暴力
    防治法第3條第2款、第4款所定之家庭成員關係。乙○○於民
    國110年2月12日22時許，在上址，因家庭糾紛與甲○○發生口
    角，竟基於傷害之犯意，徒手毆打甲○○，致其受有右指第5
    指挫傷、下顎及右眼處疼痛等傷害。
二、證據：
  ㈠被告乙○○於本院準備程序及審理時之自白。
  ㈡告訴人兼證人甲○○於警詢及偵查中之指證。
  ㈢證人蔡○○即告訴人之女友於偵查中之證述。
  ㈣告訴人提供之錄音檔案1份暨臺灣新北地方檢察署勘驗筆錄1份
    。
　㈤恩主公醫院受理家庭暴力事件驗傷診斷書1紙。　
三、論罪科刑：
  ㈠按家庭暴力防治法所稱家庭暴力，係指家庭成員間實施身體
    、精神或經濟上之騷擾、控制、脅迫或其他不法侵害之行為
    ；所謂家庭暴力罪，係指家庭成員間故意實施家庭暴力行為
    而成立其他法律所規定之犯罪，家庭暴力防治法第2條第1款
    、第2款分別定有明文。經查，被告與告訴人為叔姪，有被
    告及告訴人之個人戶籍資料（完整姓名）查詢結果及告訴人
    父親黃○○之個人除戶資料查詢結果存卷可佐，又被告與告訴
    人同住上址乙節，亦為被告所認是，從而被告與告訴人確具
    有家庭暴力防治法第3條第2款、第4款所定之家庭成員關係
    無誤。再被告所為前開傷害犯行，雖屬家庭暴力防治法第2
    條第2款之家庭暴力罪，惟因家庭暴力防治法之上開條文並
    無罰則規定，自仍應依刑法予以論罪科刑。是核被告所為，
    係犯刑法第277條第1項之傷害罪。 
  ㈡爰審酌被告與告訴人為叔姪，因家庭糾紛發生爭執，竟不思
    以理性方式處理，反而對告訴人暴力相向，致告訴人受有上
    開傷勢，其自我克制能力顯有未足，所為應予非難，惟犯後
    終能坦承犯行，態度尚可，然迄未與告訴人達成和解或取得
    諒解，告訴人以電話表示希望從重量刑乙節，有本院公務電
    話紀錄表在卷可參，兼衡被告個人戶籍資料查詢結果註記高
    中畢業之教育程度、於警詢中自陳小康之家庭經濟狀況、素
    行、犯罪之動機、目的、手段、告訴人傷勢、本案衝突發生
    原因與經過等一切情狀，量處如主文所示之刑，並諭知易科
    罰金之折算標準。
據上論斷，應依刑事訴訟法第273條之1第1項、第299條第1項前
段，判決如主文。
本案經檢察官陳冠穎偵查起訴，由檢察官宋有容到庭執行職務。
中　　華　　民　　國　　111 　年　　6 　　月　　20　　日
                  刑事第二十三庭  法  官  龔書安
上列正本證明與原本無異。
如不服本判決，應於判決送達後20日內敘明上訴理由，向本院提
出上訴狀（應附繕本），上訴於臺灣高等法院。其未敘述上訴理
由者，應於上訴期間屆滿後20日內向本院補提理由書「切勿逕送
上級法院」。
                                  書記官  石秉弘
中　　華　　民　　國　　111 　年　　6 　　月　　21　　日
附錄本案論罪科刑法條全文： 
中華民國刑法第277條
傷害人之身體或健康者，處5年以下有期徒刑、拘役或50萬元以
下罰金。
犯前項之罪，因而致人於死者，處無期徒刑或7年以上有期徒刑
；致重傷者，處3年以上10年以下有期徒刑。